Inventaris van het archief van dr. J.W. Meyer Ranneft [levensjaren 1887-1968], (1889) 1910-1967
Nationaal Archief, Den Haag
- Eerste Afdeling: PERSOONLIJKE PAPIEREN
  - STUKKEN BETREFFENDE ZIJN PARTIKULIER LEVEN, V
    - Briefwisseling, 330-343
      - Briefwisseling met zijn kinderen., c. 1944-1965, 336; 1 omslag
      - Minuten van uitgaande brieven aan zijn zoon Rob in Nieuw-Guinea, 1949-1952, 337; 1 pak
      - Briefwisseling met zijn broer Johan en diens vrouw. 1938, 1945 -1966, 338-340; 3 pakken
        - 1938, 1945-1955, 338
        - 1956-1960, 339
        - 1961-1966, 340
      - Brieven van zijn neef G.J. Ranneft. 1947-1966, 341; 1 omslag
      - Briefwisseling betreffende de toelating in Nederland van de Indische Nederlander R.F. Twiss, achterneef van mevr. P.W. Meyer Ranneft Twiss. Mei-juni 1958, 342; 1 omslag
      - Briefwisseling met diverse personen over familie-aangelegenheden. c. 1940-1965, 343; 1 omslag
        De namen zijn in de index van de inventaris verwerkt.
    - Dagboeken, mémoires e.d., 344-367
      - "Dagelijksche invallen" en "Invallen en meeningen", dagboekaantekeningen. 1926-1933*, 344; 3 deeltjes
      - Dagboek over de periode mei 1929 tot mei 1933. Met uittreksel, 345; 2 delen
      - Dagboek over de periode mei 1933 tot mei 1934. Met uittreksel, 346; 2 delen
      - Dagboek over de periode mei 1934 tot februari 1936., 347; 1 deel
      - Mémoires over de periode 1929-1936, c. 1942-1943, 348; 6 katernen
      - "Mensen die ik heb gekend" persoonlijke notities over politici, bestuursambtenaren, journalisten e.d. in Nederlands-Indië. c. 1930-1932, 349; 2 deeltjes
      - Dagboek over de periode mei 1940 tot december 1941., 350
      - Dagboek over de periode januari tot mei 1942., 351; 1 deel
      - Dagboek over de periode mei 1942 tot juli 1944., 352; 5 deeltjes
      - Concept van het eerste hoofdstuk van zijn levensherinneringen, Z.j. (na 1947), 353; 1 omslag
        Betreft de jaren 1887 - c. 1905.
      - Plakboek met persoonlijke aantekeningen, fragmenten van briefwisseling en kranteknipsels betreffende de Indonesische kwestie. Gedrukt, getypt, geschreven. 1947-1949, 354; 3 deeltjes
      - Dagboekaantekeningen over de jaren 1950-1967. Getypt., 355-367; 13 omslagen
        - 1950-1952, 355
        - 1953, 356
        - 1954, 357
        - 1955, 358
        - 1956, 359
        - 1957, 360
        - 1958, 361
        - 1959, 362
        - 1960, 363
        - 1961, 364
        - 1962, 365
        - 1963, 366
        - 1964-1967, 367
    - Geboorteakte van Jan Willem Meyer Ranneff. Besluit van de G.G. van Nederlands-Indië over de naamsverandering Meyer in Meyer Ranneft. Kopieën., 1889, 1892; 368; 2 stukken
    - "Inleiding tot de studie der economie", diktaat van kolleges van dr. H.J. Tasman aan de Nederlands-Indische bestuursacademie. Met kanttekeningen van J.W. Meyer Ranneft. Gedrukt, geschreven., 1915; 369; 2 delen
    - Brief van de Senaat der Universiteit van Amsterdam over zijn promotie tot doctor honoris causa in de faculteit der handelswetenschappen. Met bijlage. Gedrukt, getypt., April 1932; 370; 2 stukken
    - Aanbevelingsbrieven van de konsulaten van Duitsland en Italië te Batavia ten behoeve van zijn reis naar deze landen., Juni 1936; 371; 1 omslag
    - Stukken betreffende zijn bezoek aan het NSDAP-kongres te Neurenberg. Gedrukt., 1936; 372; 1 pak
    - Sollicitatiebriefwisseling met de Nederlandsche Spoorwegen, de P.T.T. en het Regeeringscommissariaat voor den Wederopbouw., Mei-juni 1940; 373; 1 omslag
    - Stukken betreffende zijn internering te St. Michielsgestel en het kamp De Ruwenberg te 's-Hertogenbosch. Getypt, geschreven., 1942-1944; 374; 1 omslag
    - "Gijzelaars van Beekvliet", herdenkingsuitgave van de oud-gijzelaars van het kamp Beekvliet. Gedrukt., 375; 1 deel
    - "Gijzelaar in Gestel", door Robert Peereboom. Gedrukt., 1945; 376; 1 deel
    - "Onder de laars. Wording, groei en ontbinding van een gemeenschap in een Duitsch gevangenkamp", door C. Nooteboom. "Dagboek van Buchenwald", uitgave van de Club van ex-geinterneerden voor Nederlands-Indië. Gedrukt., 1945, 1962; 377; 2 deeltjes
      Indische verlofgangers en gepensioneerden in Nederland werden in juni 1940 door de Duitsers geinterneerd in Buchenwald.
    - Stukken betreffende reunies van oud-gijzelaars van St. Michielsgestel. Gedrukt, gestencild., 1946-1957; 378; 1 omslag
    - Stukken betreffende zijn partikuliere financiën., 1945-1966; 379; 1 omslag
    - Stukken betreffende de nalatenschap van mevr. W.G. Twiss-Teengs, 1947; 380; 1 omslag
    - Stukken betreffende zijn zoon J.R. Meyer Ranneft In Nieuw-Guinea., 381-386
      - Stukken betreffende de reis van J.R. Meyer Ranneft naar Nederlands-Indië. Gedrukt, getypt, geschreven, 1946, 381; 1 omslag
      - Verslag van een tocht naar de Baliem, van 22 december 1951 tot 9 maart 1952, door de kontroleur J.R. Meyer Ranneft, Met kaart van de Baliem. Gestencild. 1952, 382; 1 deel
      - Stukken betreffende de Colonial Service Summer School te Oxford. Gedrukt, getypt, geschreven, 1951-1953, 383; 1 omslag
        Bezocht door J.R. Meyer Ranneft in September 1953.
      - Concept-verslagen van tournées van de kontroleur J.R. Meyer Ranneft. 1955-1956, 384; 1 deel
      - Stukken betreffende het overlijden van J.R. Meyer Ranneft en diens gezin (16 juli; 1957). 1957-1958, 385; 1 omslag
      - Artikelen uit diverse Nederlandse bladen over J.R. Meyer Ranneft. 1957, 386; 1 omslag
    - Portetfoto's van dr. Meyer Ranneft, vervaardigd door de foto-afdeling van het A.N.P. Met negatief., 1948; 387; 1 omslag
    - Verbindingsschema voor het "doorgeven van belangrijk en/of dringend bericht". Fotokopie., Z.j. (c.1955); 388; 1 stuk
      Op dit schema kamen denamen voor van dr. Meyer Ranneft en andere oud-Indische ambtenaren.
    - Stukken betreffende de reunie van oud-leden van de Volksraad op, 17 mei 1958; 389; 1 omslag
    - Aantekeningen over door hem gelezen boeken. Getypt., Z.j. (c. 1950-1965); 390-393; 4 pakken
      Alfabetisch op auteur geordend.
      - Letter A-C, 390
      - Letter D-K, 391
      - Letter L-R, 392
      - Letter S-Z, 393
    - Overzichten, samengesteld door dr. Meyer Ranneft van zijn partikuliere papieren. Getypt., Z.j. (c. 1960); 394; 1 omslag
- Tweede Afdeling: DOKUMENTATIE
  - OVERZICHTEN, RAPPORTEN, ARTIKELEN E.D., I
    - INDONESIE, A.
      - Periode tot 1942, 1.
        - Geschiedenis, a.
          - Verhandelingen over de geschiedenis van Indonesië en over koloniale geschiedenis in het algemeen, door dr. F.R.J. Verhoeven en N.N. Gestencild., 1937 en z.j; 395; 3 deeltjes
          - Diktaat van kolleges over de geschiedenis van Nederlands-Indië, waarschijnlijk gegeven door prof. G.A. Ph. Weyer. Getypt., Z.j. (c. 1940); 396; 1 omslag
          - Artikelen van H. Baudet over de Nederlandse koloniale politiek. Gedrukt, gestencild, getypt. (c., 1949-1965); 397; 1 omslag
          - Brieven van de kommissie-Coolhaas aan de Organisatie voor Zuiver Wetenschappelijk Onderzoek over een bronnenuitgave betreffende de geschiedenis van Nederlands-Indië in de periode 1900-1942. Gestencild, fotokopie., 1960-1961; 398; 2 stukken
          - "Enige gegevens over de ontwikkeling van Indonesië tot 1942", uitgave van het ministerie van Buitenlandse Zaken. Fotokopie. Met geleidebrief., 1958 en z.j; 399; 1 omslag
          - Speciaal nummer van De Indische Post ter gelegenheid van het 40-jarig regeringsjubileum van koningin Wilhelmina, met artikelen over Nederlands-Indië" in de jaren 1898-1938. Gedrukt., 400; 1 katern
          - "Figuren uit het oude Indië" artikelenserie in de N.R.C. door D.M.G. Koch., 1956; 401; 1 omslag
          - Kranteartikelen over A.C.D. de Graeff, B.C. de Jonge, H. Colijn, Ch. J.I.M. Welter, H.J. van Mook en andere Indische personen., 1955-1966; 402; 1 omslag
          - "Een en ander uit de geschiedenis der Inlandsche beweging in Nederlandsch Oos-Indië". Anonieme verhandeling. Gestencild., Z.j. (c. 1945); 403; 1 stuk
          - "Historische Nota over de Chineesche Beweeging in Nederlandsch-Indië" van 1887-1934". Anonieme verhandeling. Gestencild., Z.j. (c. 1934); 404; 1 stuk
          - "De voormalige Nederlandse onderdanen van Chinese herkomst" (in Nederlands-Indië"), beschouwing door A.-D.A, de Kat Angelino. Met bijlagen. Getypt., 1965; 405; 1 omslag
          - Herdenkingsnommer bij (het 35-jarig bestaan van het Indo-Europees Verbond. Gedrukt (Bandung), 1954; 406; 1 deel
          - Artikelen van Tj. Robinson over de Indo-Europeanen en over de Nederlands-Indische samenleving. Gedrukt., 1955; 407; 1 omslag
        - Politieke situatie, b.
          - Stukken betreffende het beginselprogram der Indische Sociaal-Democratische Partij. Met pamflet "De Sociaal-Demokraten en het koloniale vraagstuk", door W.H. Vliegen. Gedrukt, geschreven., 1923-1924 en z.j; 408; 1 omslag
          - "Rapport betreffende de neutralisering en bestrijding van revolutionaire propaganda onder de inheemsche bevolking, in het bijzonder van Java en Madoera", samengesteld door de hoofdambtenaar Ch. van der Plas. Gedrukt., 1923; 409; 1 deel
          - Rapport van de kommissie van onderzoek naar de aan de dag getreden onrust onder de bevolking ter Sumatra's Westkust. Gedrukt., 1923; 410; 3 deeltjes
            De kommissie is ingesteld bij G.B. van 13 februari 1927.
          - "Inheemsche Vereenigingen", overzicht uitgegeven door de Landsdrukkerij te Batavia., 1929, 1931; 411; 2 deeltjes
          - "Enkele punten over de gevoelens welke men in Indië tegenover Nederland Koestert". Anonieme beschouwing. Getypt., Z.j. (1935); 412; 1 stuk
          - Lezingen door G. Erdbrink over de Algemene Secretarie en de Raad van Nederlands-Indië". Gestencild., 1935, 1936; 413; 2 stukken
          - De huidige Volksraadzitting", Anonieme beschouwing. Getypt., 1937; 414; 1 stuk
          - Verslag van cle kiesrechtkommissie-1934. Gedrukt., 1937; 415; 1 deel
            De kommissie is ingesteld bij G.B. van 19 mei 1934.
          - "Terugblik. Het jaar 1937", uitgave van het Soerabajasch Handelsblad. Gedrukt., Z.j. (1938); 416; 1 katern
          - Kopie van een schrijven van de regent van Bandjarnegara, Soemitro, aan de resident van Banjoemas over de aanstaande regentenkonferentie te Magelang in mei 1938. Gestencild., 417; 1 stuk
          - Aantekeningen van Roep, Soekawati e.a. inzake de aan de kommissie-Visman opgedragen taak tot bestudering van staatsrechtelijke hervormingen in Nederlands-Indië. Getypt., 1940; 418; 1 stuk
            De kommissie-Visman is ingesteld bij G.B. van 14 sept. 1940.
        - Financiën en ekonomie., c.
          - Algemeen, 1.
            - "De betalingsbalans van Nederlandsch-Indië in de jaren 1925 tot en met 1929". "De beteekenis van Nederlandsch-Indië uit internationaal economisch oogpunt". Uitgave van het Centraal Kantoor voor de Statistiek te Batavia. Gedrukt., 1930, 1931; 419; 2 deeltjes
            - Stukken betreffende de ekonomie van de Buitengewesten., 1932-1939; 420-423
              - Rapport van de studiekommissie Nieuw-Guinea over de ontwikkelingsmogelijkheden van Nieuw-Guinea, Gedrukt. 1932, 420; 1 deeltje
              - "Het gouvernement der Molukken". Resumé van de antwoorden van ambtenaren werkzaam in de Molukken op vragenlijsten van de Kleine Welvaartscommissie. Gestencild. Z.j. (c. 1932), 421; 1 deel
              - Verslag van een dienstreis naar Celebes van 2 tot 24 april 1937 door E. de Vries, CJ. Bottemanne en H. Cohen. Gestencild. Z.j. (1937), 422; 1 stuk
              - Nota van de gouverneur van Borneo, B.J. Haga, over de ontwikkelingsmogelijkheden van Borneo. Met bijlagen w.o. kaarten, Afschrift. Gestencild, getypt. 1939, 423; 1 omslag
            - "Economische, financieele en Sociale perspectieven" Samenvatting van een lezing door J.H. Ritman voor de Rotary-club te Bandung. Met exemplaar van "Rotary-Indië". Gedrukt, gestencild., 1934; 424; 1 omslag
            - Artikelen uit Indische bladen betreffende de ekonomie van Nederlands-Indië., 1934-1938; 425; 1 pak
              Betreft voornamelijk artikelen uit Bataviaasch Nieuwsblad (met De Indischman), De Javabode, De Locomotief, De Bergcultures, Nieuwe Indische Beweging, De Indische Post.
            - Stukken betreffende de ekonomische verhouding. tot Nederland., 1936-1941; 426-431
              - Perskommuniqués inzake de ekonomische samenwerking met Nederland, uitgegeven door ANIP-Aneta. Gestencild. 1936, 426; 1 omslag
              - Concept van een rondschrijven door de KLM betreffende een op te stellen rapport over het luchtverkeer tussen Amsterdam en Batavia. 1937, 427; 1 omslag
              - Artikelen uit diverse Nederlandse Waden over de ekonomie van Nederland en Indië en over ekonomische kwesties in het algemeen. 1937-1940, 428; 1 omslag
              - Notulen van de jaarlijkse algemene ledenvergadering van de Ondernemersraad voor Nederlands-Indië op 7 april 1938. Met ledenlijst per 15 maart 1938. Gedrukt. 1938, 429; 1 omslag
              - "Indië in zijn beteekenis voor Nederland". Concept van een verhandeling door prof. A. Neytzell de Wilde. Getypt Z.j. (1938), 430; 1 omslag
              - "Berekeningen, over de economische betekenis van Nederlandsch-Indië voor Nederland". Rapport door J.B.D. Derksen en J. Tinbergen uitgave van het CBS. Gestencild. 1941, 431; 1 deeltje
            - Mededelingen van het Centraal Kantoor voor de Statistiek te Batavia. Gestencild, 1936-1939; 432-434
              - Grafieken betreffende het prijsverloop en de sociaal-ekonomische ontwikkeling. 1936-1937, 432; 4 deeltjes
              - Raming van de te verwachten uitvoerwaarde in 1936. 1937, 433; 1 stuk
              - "De eerste Indische handelshuizen", "Handelsstatistiek Java, 1823-1873" en "Scheepvaartstatistiek 1825-1937". 1938-1939, 434; 3 deeltjes
            - Verslag van de besprekingen over de ekonomie van Nederlands-Indië, gehouden op het departement van Economische Zaken te Batavia van 2 tot 4 februari 1937. Met een schema van de organisatie van dit departement. Gestencild., 435; 1 deel en 1 stuk
            - Geheim verslag over de ekonomische betrekkingen tussen Nederlands-Indië en de landen van Oost-Azië. Uitgave van het departement van Economische Zaken te Batavia. Gestencild., Z.j. (c. 1937); 436; 1 deeltje
            - Tekst van een rede over bevolkingsgrootte en bestaansmiddelen in Nederlands-Indië door G.H.C. Hart. Gestencild., 1937; 437; 1 deel
            - Nota van T, Jansen, waarnemend inspekteur van de Generale Thesaurie, inzake het aandeel van de inheemse bevolking in het koloniale budget en over de belastingheffing van de inheemse bevolking. Met bijlagen. Gedrukt, getypt., April 1938; 438; 1 pak
            - "Nederlandsch-Indië". Voorlichtingsmateriaal over de ekonomie van Nederlands-Indië, van het departement van Economische Zaken te Batavia. Met Spaanse editie. Gedrukt., Z.j. (c. 1938); 439; 2 delen
            - Verhandeling over de ekonomische positie van Nederlands-Indië voor, in en na de crisis. Anoniem. Getypt., Z.j. (c.1939); 440; 1 omslag
            - Verhandeling over "Indische Economie" door dr. G. Gonggrijp. Gestencild, Z.j. (jaren 1930); 441; 1 stuk
            - Diktaat van kolleges over de ekonomie van Nederlands-Indië, gegeven door prof. G.A.Ph. Weyer. Getypt., Z.j. (c. 1940); 442; 1 pak
            - Diktaat van kolleges over de Nederlands-Indische belastingen en over het belastingwezen in het algemeen, gegeven door prof. J.H. Boeke. Getypt., 1940-1941; 443; 1 omslag
            - Syllabi en statistieken betreffende het Indisch agrarisch recht en de ekonomie van Nederlands-Indië. Gestencild, getypt., Z.j. (1940-1942); 444; 1 pak
              Mogelijk samengesteld ten behoeve van zijn docentschap in het Indisch agrarisch recht en de koloniale landhuishoudkunde aan de L.H. te Wageningen.
            - Verhandelingen door prof. H. Burger over de sociaal-ekonomische geschiedenis van Nederlands-Indië. Gestencild, getypt., 1949; 445; 1 omslag
          - Landbouw, kultures, 2.
            - Speciaal nummer van het Economisch Weekblad voor Nederlandsch-Indië, gewijd aan de Java-suiker Industrie., December 1932, januari 1933; 446; 1 deel
            - Kopie van een brief van de Handelsvereniging Amsterdam aan de Direkteur van Economische Zaken te Batavia over de kritieke situatie van de Java-suiker industrie. Met grafieken, Getypt, gefotokopieerd, 1934; 447; 1 omslag
            - Extra uitgave van het Soerabajasch Handelsblad bij het 50-jarig bestaan van het proefstation Pasaroean voor de suiker industrie van Oost-Java., 1937; 448; 1 katern
            - Kopie van een brief van P. Scheffer aan J.B. Ingle resident-director van de Goodyear Rubber Company, inzake de Indischerubber - kultuur. Getypt., Februari 1937; 449; 1 stuk
            - Kopieën van nota's betreffende agrarisch-ekonomische kwesties door J. Granprë Moliere e.a. Getypt., 1937 en z.j; 450; 1 omslag
            - "De beteekenis van het bosch bezit voor de verdere ontwikkeling van Nederlandsch-Indië", lezing door dr. W.M.F. Mansveldt. Gestencild., 1938; 451; 1 stuk
            - "De plaats van den Wageninschen landbouwkundig ingenieur in den Indischen landbouw", lezing door dr. ir. F. Kramer. Getypt., 1939; 452; 1 stuk
          - Grondpolitiek, 3.
            - Beschouwing door dr. E. de Vries over de ontwikkeling van het Indische platteland. Gestencild., Z.j. (c. 1933); 453; 1 stuk
            - Artikelen en brochures betreffende het Indo-Europees Verbond en de rechten van Indo-Europeanen op-grond in Nederlands-Indië. Gedrukt., 1934-1939; 454; 1 pak
            - Deel III, Eindconclusies en bijlage van deel III van het rapport van de Commissie voor het grondbezit van Indo-Europeanen (zgn, kommissie-Spit). Met artikelen en aantekeningen van prof. J.H.A. Logemann naar aanleiding van het rapport van de kommissie-Spit. Gedrukt, gestencild, geschreven., 1937-1938; 455; 1 pak
              De kommissie-Spit is ingesteld bij G.B. van 15 juni 1931. Vgl. inv. nrs. 133 en 160.
            - "Stedelijk agrarisch recht en stadsvorming", nota samengesteld door prof. J.H.A. Logemann van wege de werkkommissie uit de stadsvormingskommissie. Met artikelen in het Soerabajasch Handelsblad over Indische stadsvorming. Gedrukt., 1939 en z.j; 456; 1 omslag
        - Onderwijs en wetenschappen, d.
          - Advies van de Onderwijsraad aan de direkteur van Onderwijs en Eredienst over de hervorming van het lager onderwijs. Gedrukt., 1930; 457; 1 deeltje
          - "Het hooger onderwijs in Indonesië", lezing door dr. Zainal gehouden op 10 februari 1934 voor de Vereeniging van Indonesische Academic), Met afschrift van rekest van deze vereniging aan de G.G. van Nederlands-Indië over de gelijkstelling van inheemse aan Nederlandse academici. Gedrukt, getypt., 458; 1 omslag
          - "Overzicht van het onderwijsbeleid ten opzichte van de inheemsche bevolking", nota van P.J.A. Idenburg, direkteur van het Departement van Onderwijs. Met bijlagen, Gestencild., 1938; 459; 1 omslag
          - "Metamorphose der cultuurwetenschappen in Indonesië gedurende de laatste halve eeuw", lezing door prof. C.C. Berg. Getypt., Z.j. (c. 1950); 460; 1 stuk
          - "Schrijvers over Indonesië", reeks radiocauserieën door prof. G. Stuiveling over de Nederlands-Indische literatuur. Gestencild, getypt., 1950; 461; 1 omslag
          - "De Nederlandse letteren met betrekking tot Ind(ones)ië. Proeve tot een beknopt overzicht", door mej. J. de Jong. Gestencild., 1962; 462; 1 stuk
          - Krante-en tijdschriftartikelen over Multatuli., 1955-1960; 463; 1 omslag
          - Nota's en briefwisseling betreffende de bibliotheek van het voormalige ministerie van Koloniën. Gestencild, getypt., 1959-1960; 464; 1 omslag
        - Diversen., e.
          - "Scheiding van Kerk en Staat in Nederlans-Indië". Nota opgesteld door het departement van Onderwijs en Eeredienst, Gedrukt., 1921; 465; 1 deeltje
          - "De Unificatiegedachtë. Bijlage van het rapport van de Commissie voor de herziening van Het strafprocesrecht in Nederlands-Indië. Gestencild., Z.j. (c. 1931); 466; l stuk
          - Tekst van een lezing over de herendiensten in Nederlands-Indië. Anoniem. Geschreven., Z.j. (c. 1935); 467; 1 katern
          - Nota inzake de gezondheidzorg in Nederlands-Indië. Anoniem. Met bijlagen. Gestencild., Z.j. (c. 1938); 468; 1 omslag
          - Krante-artikelen, brochures en beschouwingen-over de maritieme defensie van Nederlands-Indië. Gedrukt, getypt., 1938-1939; 469; 1 omslag
      - Periode vanaf 1942, 2.
        - Politieke situatie, a.
          - 1942-1945, augustus, 1.
            - "Wettelijke regelingen betreffende het staatsbestel van Nederlandsch-Indië. 1942-1944". Gedrukt., Maart 1945; 470; 1 deeltje
            - "Nederlandsch-Indië". Uitgave onder redaktie van F.A. Brunklaus. Gedrukt., Z.j. (1945); 471; 1 katern
            - Tekst van een middaguitzending op 23 augustus 1945 door Radio Herrijzend, Nederland, o.m. betreffende de bevrijding van Nederlands-Indië. Gestencild., 472; 1 stuk
            - "Documenten over Java", deel I, door D.H. Meyer, Beschouwing over de nationalistische beweging in de jaren 1942-1945. Gestencild, December 1945; 473; 1 omslag
            - "De politieke situatie in Nederlandsch-Indië tijdens en na de Japansche bezetting", Beschouwing door R.M. Notosoetarso. Getypt., December 1945 januari 1946; 474; 1 stuk
            - Rapport van N. Beets over de omstandigheden waaronder hij gedurende de Japanse bezetting werkzaam is geweest als burgemeester van Bandung en als adviseur van de Japanners. Getypt., Januari 1946; 475; 1 stuk
            - Beschouwingen over de Japanse propaganda in Indonesië tijdens de Tweede Wereldoorlog door majoor R.S. Soerio Santoso en N.N. Gestencild, getypt., 1946 en z.j; 476; 1 omslag
            - Verslag van de luitenant-generaal H. ter Poorten over zijn beleid als legerkommandant in Nederlands-Indië tijdens de Tweede Wereldoorlog. Met begeleidbrief (1957). Getypt, geschreven., 1946; 477; 1 omslag
            - "A general survey about the movement in Indonesië 1942-1945", beschouwing door A.G.J. Bachrach. ''Kort overzicht van de ontwikkeling op Java vanaf de Japansche bezetting op 8 maart 1942", anonieme verhandeling. Gestencild, getypt., 1946 en z.j; 478; 2 stukken
            - Verslag door C.C. van Helsdingen over zijn verblijf in de Soeka Miskingevangenis bij Bandung tijdens de Japanse bezetting. Getypt., 1949; 479; 1 omslag
            - Speciaal nummer van Nederland in Oorlogstijd, gewijd aan Nederlands-Indië., 1950; 480; 1 stuk
            - Aantekeningen van J.W. Meyer Ranneft bij een overzicht betreffende de Japanse bezetting van Nederlands-Indië door mr. J .A. Reus. Met uittreksel. Getypt., Z.j. (1952); 481; 1 omslag
            - "Chronologie van de gebeurtenissen aan het begin van de Pacific-oorlog", en "De Indische collectie van het Rijksinstituut voor Oorlogdocumentatie", door A.G. Vromans. Uitgaven van de stichting Indië in de Tweede Wereldoorlog. Gestencild., 1953, 1954; 482; 2 deeltjes
          - 1945-1949, augustus, 2.
            - Nota's, adressen en artikelen van dr. W.K.H. Feuilletau de Bruyn betreffende de Indonesische kwestie, met name de toekomst van Nieuw-Guinea. Gedrukt, gestencild, getypt., 1945-1950; 483; 1 pak
            - Nota's en artikelen van dr. Gerretson over de Commissie-Generaal, over de Renville- en Van Royen-Roem-overeenkomsten en over de Indonesische kwestie in het algemeen. Gedrukt, gestencild., 1946-1949; 484; 1 pak
            - Diverse nota's en beschouwingen over de konstitutionele rekonstruktie van het Koninkrijk der Nederlanden in verband met de nieuwe staatkundige verhouding tot Indonesië, Anoniem. Gestencild, getypt, 1946-1948; 485; 1 omslag